臺灣臺中地方法院民事裁定
110年度重訴字第570號
抗  告  人
即  原  告  施堯欽  
訴訟代理人  蔡其展律師
相  對  人
即  被  告  周秀于  
            劉金順  
共      同
訴訟代理人  廖晉瑩律師
上列當事人間請求返還價金等事件，抗告人對於民國111年11月2
日本院裁定提起抗告，本院裁定如下：
    主  文
本院於民國一百一十年十一月二日所為一一Ｏ年度補字第一七二
九號裁定應予撤銷。
本件訴訟標的價額核定為新臺幣參仟伍佰萬元。
抗告人溢繳之第一審裁判費新臺幣貳拾貳萬元應予返還。
    理  由
一、抗告意旨略以：抗告人起訴請求相對人返還買賣價金新臺幣
    (下同)3500萬元及違約金2500萬元，依民事訴訟法第77條之
    2第2項規定，違約金不應併算訴訟標的金額，本院110年11
    月2日補字第1729號裁定核定本件訴訟標的金額為6000萬元
    ，應有所違誤，爰提起抗告，並請求退還溢繳之裁判費22萬
    元等語。
二、按原法院或審判長認抗告為有理由者，應撤銷或變更原裁定
    ，民事訴訟法第490條第1項定有明文。次按訴訟標的之價額
    ，由法院核定；核定訴訟標的之價額，以起訴時之交易價額
    為準；無交易價額者，以原告就訴訟標的所有之利益為準；
    法院因核定訴訟標的之價額，得依職權調查證據。以一訴附
    帶請求其孳息、損害賠償、違約金或費用者，不併算其價額
    ，民事訴訟法第77條之1第1至3項及第77條之2第2項分別定
    有明文。又按訴訟費用如有溢收情事者，法院應依聲請並得
    依職權以裁定返還之，民事訴訟法第77條之26第1項定有明
    文。
三、經查，本院110年11月2日補字第1729號裁定(下稱原裁定)核
    定本件訴訟標的金額為6000萬元，並命抗告人繳納第一審裁
    判費54萬元。然抗告人起訴之聲明為：「(一)被告周秀于應
    給付原告如附表編號1所示之金額及利息。(二)被告劉金順
    應給付原告如附表編號2所示之金額及利息。」其中，抗告
    人訴之聲明第1、2項關於請求利息及違約金部分之金額不併
    算其價額，故本件訴訟之訴訟價額應核定為3500萬元，應徵
    第一審裁判費32萬元，原裁定顯有違誤，應予撤銷，並依民
    事訴訟法第77條之26規定，將本院溢收抗告人所繳納之22萬
    元第一審裁判費返還予原告，併此說明。
四、依民事訴訟法第490條第1項，裁定如主文。
中　　華　　民　　國　　111 　年　　7 　　月　　7　　日
                民事第六庭審判長法  官  陳學德
　　　　　　　　　             
　　　　　　　　　              法  官  巫淑芳
　　　　　　　　　             
　　　　　　　　　              法  官  謝長志
附表　　　　　　　　　　　　　　　　
編號 被告 應給付之金額   (新臺幣) 利息之起迄時點及利率              (民國) 1 周秀于 買賣價金1700萬元及違約金1250萬元。 (共2950萬元) 其中100萬元自109年11月9日起至清償日止，按週年利率百分之5。    其中950萬元自109年11月17日起至清償日止，按週年利率百分之5。    其中650萬元自110年1月4日起至清償日止，按週年利率百分之5。    其中1250萬元自起訴狀繕本送達翌日起至清償日止，按週年利率百分之5。 2 劉金順 買賣價金1800萬元及違約金1250萬元。 (共3050萬元) 其中100萬元自109年11月9日起至清償日止，按週年利率百分之5。    其中950萬元自109年11月17日起至清償日止，按週年利率百分之5。    其中750萬元自110年1月4日起至清償日止，按週年利率百分之5。    其中1250萬元自起訴狀繕本送達翌日起至清償日止，按週年利率百分之5。 
以上正本係依原本作成。
關於核定訴訟標的價額部分得抗告，其餘部分不得抗告。　　　
中　　華　　民　　國　　111 　年　　7 　　月　　11　　日
                                書記官  林舒涵